---
title: "Regras de Associação Apriori"
author: "Heitor Gabriel S. Monteiro"
date: "08/11/2021"
geometry: margin=1in
fontfamily: mathpazo
fontsize: 12pt
output:
  html_document:
    highlight: tango
    theme: cerulean
    number_sections: yes
    toc: yes
    toc_float:
      collapsed: no
      smooth_scroll: no
  pdf_document:
    toc: true
    number_sections: true
    highlight: tango
always_allow_html: true
---

```{r setup, include=FALSE}
knitr::opts_chunk$set(echo = TRUE)
```

# Prelúdio

Nosso objetivo é entender possíveis associações entre itens na cesta de consumo de uma [base de dados](https://www.kaggle.com/heeraldedhia/groceries-dataset) de compras no supermercado. Para tal, usaremos o algoritmo [*Apriori*](https://www.datacamp.com/community/tutorials/market-basket-analysis-r) que tem alguns conceitos chaves:   

   - **Support(A):** $$= \frac{Freq(A)}{N} = P(A) $$
   - **Support(A,B):** $$= \frac{Freq(A \land B)}{N} \ \ = \ \ P(A \cap B) $$
   - **Confidence(A $\rightarrow$ B):** $$ = \frac{Supp(A,B)}{Supp(A)} = \frac{Freq(A \land B)}{Freq(A)} = \frac{P(A \cap B)}{P(A)} = P(B|A) $$
   - **Lift(A $\rightarrow$ B):** $$ = Lift(B \rightarrow A) = \ \ \frac{Conf(A \rightarrow B)}{Supp(A)·Supp(B)} \ \ = \frac{P(A \cap B)}{P(A)·P(B)} $$

Aplicando-os em nossa situação, *Support* é a probabilidade de encontrar o produto A numa cesta de compras, ou uma sub-cesta (A, B) na cesta. *Confidence* é a chance de encontrar o produto B se já encontramos o A, a frequência do B em todas as compras que contenham A. *Lift* mede a chance de um conjunto (A, B) aparecer juntos comparado à chance de suas frequências absolutas. Se, por exemplo, $Lift(A,B)>1$, então há mais chances de ver os produtos A e B juntos do que encontrar A ou B, sozinho.

# Importação e Descrição dos Dados

Vamos definir o diretório de trabalho, que contém os arquivos e guardará as saídas, e carregar os pacotes, com destaque para o [`arules`](https://cran.r-project.org/web/packages/arules/index.html) e o [`arulesViz`](https://github.com/mhahsler/arulesViz).

```{r, message=F, warning=F}
setwd('/home/heitor/Área de Trabalho/R Projects/Análise Macro/Labs/Lab 11')

library(tidyverse)
library(arules)
library(arulesViz)
library(RColorBrewer)
library(knitr)
library(kableExtra)
```

O tipo otimizador de lidar com esse banco é trabalhar como arquivo de transações, usaremos então o `read.transactions()`. Na visão geral, vemos 9.835 transações com 169 categorias de produtos; o tamanho médio das compras são 4,4 produtos. 

```{r, message=F, warning=F}
dds <- read.transactions("groceries.csv", sep = ",")
summary(dds)
inspect(dds[1:5])
```

Podemos ver o *support* de cada item. Também fiz as seguintes operações para conseguir observar o *support* por pesquisa, no caso, pesquisei `ine`: 

```{r, message=F, warning=F}
itemFrequency(dds[,1:3])

tst <- itemFrequency(dds) %>%
	as.data.frame() %>%
	rownames_to_column(var='product')
tst <- dplyr::rename(tst, 'frq' = `.`)
tst %>%
  dplyr::filter(str_detect(product, 'ine')) %>% 
  kable(caption = "Products that have 'ine' in name.") %>%
  kable_styling(full_width =F,
  			  position = 'center',
  			  bootstrap_options =
  			  	c("striped", "hover",
  			  	  "condensed", "responsive"))
```

Com o programa, podemos fazer o plot dos mais frequentes produtos comprados:

```{r, message=F, warning=F, fig.width=9, fig.height=4}
itemFrequencyPlot(dds, topN = 20,
				  type = "relative",
				  col  = brewer.pal(8,'Pastel2'),
				  main = "Absolute Item Frequency Plot")
```

# O Modelo

Precisamos definir o modelo d acordo com os mínimos `support`, `confidence`, e `minlen`, que é o tamanho mínimo da cesta comprada. Considerando que as transações são de um período de um mês, determinei que a frequência seja de duas compras e meia por dia, daí o $(2.5*30)/9835$. Média de suporte e confidência não próximos do fixado é um indicativo que não escolhemos valores muito grandes ao ponto de prejudicar-nos.

```{r}
rule1 <- apriori(dds, parameter=
				 	list(support    = (2.5*30)/9835,
				 		 confidence = 0.25,
				 		 minlen     = 2))
rule1
rule1 %>% summary()
```

Podemos ver quais são as regras de associação descobertas, organizadas por pesquisa ou por ranqueamentos:

```{r}
inspect(rule1[1:3])

# procurando por regras que contenham "yogurt"
inspect(
	subset(rule1, items %pin% "yogurt")[1:10]) %>%
	as.data.frame() %>%
	kable(caption = "Rules that have 'yogurt' in name.") %>%
  kable_styling(full_width =F,
  			  position = 'center',
  			  bootstrap_options =
  			  	c("striped", "hover",
  			  	  "condensed", "responsive"))

# organizando por uma característica específica
inspect(sort(rule1, by = "count")[1:5])
```

## Visualizações

Para vizualização, podemos fazer um refinamento maior ainda, para ficar com as maiores *confidence*, acima de 0.5. A visualização mostra que há pouca correlação entre confidência e suporte e que `whole milk` é sim mais frequente nas regras de associação, mas a compra conjunta de `other vegetables` e outras frutas é bem mais forte que a compra separada delas, representado pelo *lift* maior. 

```{r, message=F, warning=F, fig.width=9, fig.height=4}
sub_rule1 <- rule1[quality(rule1)$confidence>0.5]

plot(sub_rule1)
plot(sub_rule1,
	 method="paracoord",
	 control=list(alpha=.5, reorder=TRUE))
```

```{r, message=FALSE, warning=FALSE, fig.width=9, fig.height=9}
plot(sub_rule1,
	 method = "grouped", control = list(k = 5))
plot(sub_rule1,
	 method="graph", control=list(type="items"))
#plot(sub_rule1,
#	 measure=c("support","lift"),
#	 shading="confidence",interactive=T)
```

Por fim, considero esta a melhor representação gŕafica e interativa da associação do modelo, que confirma nossa forte associação do conjunto de orti-frut.

```{r, message=FALSE, warning=FALSE, fig.width=9, fig.height=9}
top10subRules <- head(sub_rule1,
					  n = 10, by = "confidence")
plot(top10subRules, method = "graph",  engine = "htmlwidget")
```























